# 原来的爸爸国资委变成爷爷了，原来的儿子变成孙子了

提问人：ym121145 时间：2010-06-22 11:40:11
某区的国资委在以前年度全额投资成立了A公司，经过若干年的运作，截止合并基准日账面净资产为3.5亿，经评估后净资产为 5 亿。
现在国资委以A公司的100%股权和 3 亿现金投资成立B公司，其中：股权投入 5 亿、货币资金投入 3 亿，B公司的注册资本为 8 亿。这样A公司的股东由国资委变为B公司。也就是说原来的国资委变成爷爷了，原来的A公司是儿子现在变成孙子了，现在徒增一个B公司做爸爸。这是属于同一控制下的合并，那按照准则规定：同一控制下的合并，长期股权投资要按照A公司的账面净资产确认，账面与评估后的净资产之间的差额调整资本公积及留存收益，但现在是B公司是新设立的公司，没有资本公积和留存收益，而是按照A公司评估后的净资产确认长期投资和实收资本的，这样好像与准则的要求不一致了。再说准则规定同受国家控制的企业不属于统一控制，那A、B公司都是受国资委控制的，那样是否还算同一控制下的合并？这个怎么做啊？各位有好的建议吗？

回答人：chenyiwei
回复 楼主 ym121145 的帖子对于此类涉及合并方本身系新设会计主体，且根据被合并方净资产评估值确定合并方注册资本的情形，至少在合并方的个别报表层面，应当尊重公司法的规定，以A公司净资产的评估值作为长期股权投资的初始计量金额，相应贷记实收资本。同一控制下企业合并的帐面价值计量原则仅体现在合并报表层面。